臺灣板橋地方法院刑事裁定　　　　　　 100年度聲字第1527號
聲　請　人
即　被　告　陳柏誠
上列聲請人即被告因搶奪等案件，聲請停止羈押，本院裁定如下
：
    主  文
聲請駁回。
    理  由
一、聲請意旨略以：聲請人即被告陳柏誠因100 年度訴字第742
    號搶奪等案件，現由本院羈押中。惟聲請人自民國97年11月
    27日假釋出獄後即洗心革面，並於同年12月1 日加入勞健保
    ，迄今從未間斷。此次涉案實因家境不佳為經濟所迫，故出
    此下策以解決家中負債，並非個人貪圖享受揮霍，偵審中並
    均坦承犯行，全力配合調查。茲因聲請人尚有房屋租賃事宜
    需處理，工作亦未交接妥適，母親復多病寡居多年，乏人照
    料，亟需聲請人處理。又以聲請人過去所為之犯行來認定有
    再犯之虞，實有違無罪推定之原則，爰依法聲請准予具保停
    止羈押等語。
二、查聲請人即被告陳柏誠因搶奪等案件，前經本院訊問後，認
    其涉犯竊盜罪及搶奪罪犯罪嫌疑重大，且前已有多次搶奪前
    科，此次又於短時間內再犯二件搶奪案件，有事實足認有反
    覆實施同一犯罪之虞，有刑事訴訟法第101 條之1 第1 項第
    6 款之情形，認有羈押之必要，而於民國100 年3 月30日執
    行羈押。經查，被告業經本院於100 年4 月27日認定有罪而
    判處徒刑在案，其犯罪嫌疑自屬重大，且其因搶奪等案件入
    監服刑而於94年11月1 日出監後，即於95年8 、9 月間再犯
    搶奪案件六起，經本院以95年度訴字第2967號案件判決有罪
    ，並由臺灣高等法院以96年度上訴字第3841號刑事判決駁回
    上訴確定在案，入監服刑後於97年11月26日假釋出監等情，
    有其臺灣高等法院被告前案紀錄表一份附卷可稽。詎被告竟
    又於100 年2 月間再犯本件二起搶奪犯行，由其兩次因搶奪
    案件入監服刑，出監後竟猶再犯搶奪案件之模式可知，其若
    缺錢花用，極易採取搶奪路人財物之方式籌錢，具有反覆實
    施同一搶奪罪之虞，至為灼然。又關於再犯之虞之羈押理由
    部分，並非認定被告之具體犯罪事實，而係基於現有事證研
    判被告未來再犯之可能性，並無無罪推定原則之適用，被告
    此部分之主張並非可採。另被告尚有同戶籍內之數位姊姊可
    代為照顧母親，有全戶戶籍資料一份在卷可按，亦無非被告
    親自照料之急迫性。準此，本院認被告仍具有刑事訴訟法第
    101 條之1 第1 項第6 款之情形，原羈押原因依然存在，不
    能因具保而消滅，有繼續羈押之必要。至被告前揭聲請停止
    羈押理由，亦與刑事訴訟法第114 條所定事由不符，被告以
    此聲請停止羈押，自難准許。是本件聲請人即被告聲請具保
    停止羈押，為無理由，應予駁回。
中    華    民    國   100    年    4     月    28    日
                  刑事第九庭    法  官  張紹省
以上正本證明與原本無異。
如不服本裁定應於送達後五日內向本院提出抗告狀。
                                書記官  周雅玲
中    華    民    國  100     年    4     月    28    日